【裁判字號】    98,訴,1226
【裁判日期】    980508
【裁判案由】    毒品危害防制條例
【裁判全文】
臺灣板橋地方法院刑事判決              98年度訴字第1226號
公  訴  人  臺灣板橋地方法院檢察署檢察官
被      告  甲○○
                    （另案於臺灣宜蘭監獄執行中）
上列被告因違反毒品危害防制條例案件，經檢察官提起公訴（98
年度毒偵字第989 、991 、1435號），被告於本院準備程序中就
被訴事實均為有罪之陳述，經詢問當事人意見，合議庭裁定由受
命法官依簡式審判程序獨任審理，本院判決如下：
    主  文
甲○○施用第一級毒品，累犯，處有期徒刑玖月。扣案之注射針
筒、分裝杓各壹支均沒收。又施用第二級毒品，累犯，處有期徒
刑伍月，扣案之分裝杓壹支沒收。又施用第一級毒品，累犯，處
有期徒刑玖月。又施用第二級毒品，累犯，處有期徒刑伍月。應
執行有期徒刑貳年貳月，扣案之注射針筒、分裝杓各壹支均沒收
。
    事  實
一、甲○○前因施用毒品案件，經本院裁定送觀察、勒戒後，認
    有繼續施用毒品之傾向，令入戒治處所施以強制戒治，於民
    國96年4 月23日執行完畢釋放。另因詐欺、贓物及行使偽造
    私文書等案件，經本院分別以95年度易字第450 號、95年度
    簡字第2037號及95年度簡字第5877號判處有期徒刑4 月、4
    月、6 月確定，上揭各案件經減刑後，合併定應執行刑為有
    期徒刑6 月，於96年10月25日執行完畢，翌日出監。詎仍不
    知悔改，復於強制戒治執行完畢釋放後5 年內，分別基於施
    用第一級毒品海洛因、第二級毒品甲基安非他命之犯意，先
    後為下列犯行：
  (一)於97年10月22日16時許，在其位於臺北縣土城市○○路307
    巷8 號5 樓租屋處內，以摻水後置於針筒內注射之方式，施
    用第一級毒品海洛因1 次；另於97年10月24日20時20分許回
    溯96小時內之某時（不含警力拘束期間），在上址以置於玻
    璃球內燒烤吸食煙霧之方式，施用第二級毒品甲基安非他命
    1 次。嗣於97年10月24日16時20分許，因涉及其他案件經警
    通知至臺北縣政府警察局土城分局說明，經其同意後至上開
    租屋處搜索，扣得其所有之注射針筒、分裝杓各1 支而查獲
    。
  (二)於97年11月19日17時30分許回溯26小時內之某時（不含警力
    拘束期間），在其上開租屋處內，以摻水後置於針筒內注射
    之方式，施用第一級毒品海洛因1 次。嗣於97年11月19日16
    時許，因另案遭通緝，在臺北縣土城市○○路138 號為警逮
    捕並採尿送驗，檢驗結果呈嗎啡陽性反應而查獲。
  (三)於98年1 月6 日12時5 分許回溯96小時內之某時（不含警力
    拘束期間），在其上開租屋處內，以置於玻璃球內燒烤吸食
    煙霧之方式，施用第二級毒品甲基安非他命1 次。嗣於98年
    1 月6 日11時25分許，因另案遭通緝，在臺北縣土城市○○
    路164 號前為警逮捕並採尿送驗，檢驗結果呈甲基安非他命
    陽性反應而查獲。
二、案經臺北縣政府警察局土城分局報請臺灣板橋地方法院檢察
    署檢察官偵查起訴。
    理  由
一、按本件被告甲○○所犯均係死刑、無期徒刑、最輕本刑為3
    年以上有期徒刑以外之罪，其於準備程序就前揭被訴事實均
    為有罪之陳述，經受命法官告知簡式審判程序之旨，並聽取
    其與公訴人之意見後，本院認無不得或不宜改依簡式審判程
    序進行之情形，爰依刑事訴訟法第273 條之1 第1 項規定，
    裁定本件由受命法官獨任進行簡式審判程序，合先敘明。
二、上揭事實，業據被告於偵訊及本院審理時坦承不諱，復有注
    射針筒、分裝杓各1 支扣案可稽，且被告於97年10月24日為
    警採尿送驗，經檢驗結果確呈嗎啡、甲基安非他命陽性反應
    ，另被告於97年11月19日為警採尿送驗，檢驗結果呈嗎啡陽
    性反應，又被告於98年1 月6 日為警採尿送驗結果，呈甲基
    安非他命陽性反應，有台灣檢驗科技股份有限公司濫用藥物
    檢驗報告3 份、臺北縣政府警察局土城分局查獲違反毒品危
    害防制條例案姓名對照表2 份及臺北縣政府警察局查獲毒品
    案件尿液檢體監管紀錄表1 份附卷可憑，足認被告自白與事
    實相符，本件事證明確，被告犯行均堪認定。
三、按海洛因、甲基安非他命分別為毒品危害防制條例第2 條第
    2 項第1 款、第2 款所稱之第一、二級毒品，均不得施用、
    持有。次按，犯毒品危害防制條例第10條施用第一、二級毒
    品之罪者，檢察官應聲請法院裁定，令被告入勒戒處所觀察
    、勒戒，經觀察、勒戒後，檢察官依據勒戒處所之陳報，認
    受觀察、勒戒人無繼續施用毒品傾向者，應即釋放，並為不
    起訴之處分；認受觀察、勒戒人有繼續施用毒品之傾向者，
    檢察官應聲請法院裁定令入戒治處所強制戒治，其期間為6
    個月以上，至無繼續強制戒治之必要為止，但最長不得逾1
    年，強制戒治期滿，應即釋放，由檢察官為不起訴之處分。
    觀察、勒戒或強制戒治執行完畢釋放後，5 年內再犯第10條
    之罪者，應依一般刑事訴訟程序予以起訴論罪科刑，此觀諸
    毒品危害防制條例第20條第1 項、第2 項、第23條第1 項、
    第2 項規定自明。被告既有如犯罪事實欄所示觀察、勒戒及
    強制戒治之前科，有臺灣高等法院被告前案紀錄表1 份在卷
    可按，其於強制戒治執行完畢釋放後5 年內，再犯本案各件
    施用毒品案件，依前述規定自應予以起訴論罪科刑。是核被
    告所為，分別係犯毒品危害防制條例第10條第1 項、第2 項
    施用第一、二級毒品罪。被告持有第一、二級毒品之低度行
    為，應分別為施用第一、二級毒品之高度行為所吸收，不另
    論罪。被告前開各次施用第一、二級毒品之行為，犯意各別
    、犯行獨立，而施用第一級毒品與施用第二級毒品之罪名亦
    不相同，均應分論併罰。被告曾有如犯罪事實欄所示之論罪
    科刑前科，此有上開前案紀錄表在卷可考，其於有期徒刑執
    行完畢後5 年內，故意再犯本件施用第一、二級毒品等有期
    徒刑以上之罪，均為累犯，應各依刑法第47條第1 項規定加
    重其刑。爰審酌被告經觀察、勒戒及強制戒治後，仍未能戒
    絕毒癮，顯見其戒絕毒癮之意念非堅，惟念其於犯罪後坦承
    犯行，態度良好，且施用毒品行為，乃屬對自身健康之戕害
    行為，及其犯罪動機、目的、手段等一切情狀，分別量處如
    主文所示之刑，並定其應執行之刑，以資懲儆。扣案之注射
    針筒、分裝杓各1 支，均係被告所有，供其注射海洛因或分
    裝海洛因、甲基安非他命以便施用所用，業據被告於偵訊及
    本院訊問時供述明確，均應依刑法第38條第1 項第2 款規定
    宣告沒收。
據上論斷，應依刑事訴訟法第273 條之1 第1 項、第284 條之1
、第299 條第1 項前段，毒品危害防制條例第10條第1 項、第2
項，刑法第11條前段、第47條第1 項、第51條第5 款、第38條第
1 項第2 款，判決如主文。
本案經檢察官黃明絹到庭執行職務。
中    華    民    國    98    年    5     月    8     日
                      刑事第十九庭  法  官  楊筑婷
上列正本證明與原本無異。
如不服本判決，應於判決送達後10日內敘明上訴理由，向本院提
出上訴狀 (應附繕本)，上訴於臺灣高等法院。其未敘述上訴理
由者，應於上訴期間屆滿後20日內向本院補提理由書「切勿逕送
上級法院」。
                                    書記官  林怡君
中    華    民    國    98    年    5     月    8     日
附錄本判決之論罪法條：
毒品危害防制條例第10條
施用第一級毒品者，處6 月以上5 年以下有期徒刑。
施用第二級毒品者，處3 年以下有期徒刑。


司法院資訊處製作；財團法人民間司法改革基金會備份。
